臺北高等行政法院裁定
                                      99年度訴字第1677號
原      告　巴連明
            沙惠良
          　包麥永桃
訴訟代理人　賴中強　律師
複代理人  　楊大德　律師
原      告　巴玉山
          　包春三
          　歐新武
訴訟代理人　楊大德　律師
複代理人  　高玉玲　律師
原      告　包春男
          　杜玉貴
          　杜功華
          　歐初雄
訴訟代理人　顏華歆　律師
原      告　包泰德
          　巴紅姑
          　盧鳳玉
上十三人共同
訴訟代理人　林三加　律師
被      告　行政院農業委員會
代　表　人　陳武雄（主任委員）
訴訟代理人　宋文彬
          　嚴科偉
          　許宏達
輔助參加人  行政院莫拉克颱風災後重建推動委員會
代  表  人  吳敦義（召集人）
輔助參加人  行政院原住民委員會
代  表  人  孫大川（主任委員）
上列原告與被告間有關土地事務事件，應命輔助參加人輔助參加
訴訟，本院裁定如下：
　　主  文
行政院莫拉克颱風災後重建推動委員會、行政院原住民委員會應
輔助參加本件被告之訴訟。
　　理  由
一、按行政法院認其他行政機關有輔助一造之必要者，得命其參
    加訴訟，行政訴訟法第44條第1 項定有明文。
二、次按中央政府、直轄市政府、縣（市）政府得就災區安全堪
    虞或違法濫建之土地，經與原住居者諮商取得共識，得劃定
    特定區域，限制居住或限期強制遷居、遷村，且災區重建應
    尊重該地區人民、社區（部落）組織、文化及生活方式之適
    當安置。又重建地區位於原住民族地區者，並應依原住民族
    基本法相關規定辦理。分別為莫拉克颱風災後重建特別條例
    第1 條第2 項後段、第20條第1 項、第2 項所明定。
三、民國98年11月9 日行政院經濟建設委員會召開莫拉克颱風災
    區「研商辦理莫拉克颱風後劃設特定區域指定劃設機關相關
    事宜」會議，指定被告為屏東縣霧台鄉阿禮部落（下稱該地
    ）等地區之劃定機關。準此被告於98年12月9 日召集行政院
    莫拉克災區劃定特定區域工作小組（下稱工作小組）赴該地
    進行劃定特定區域之實地勘查及審議會議，工作小組並於99
    年1 月15日依前開審議結論，假屏東榮譽國民之家與該地原
    住居者進行諮商並取得共識後，決議該地之特定區域範圍，
    經99年1 月27日行政院莫拉克災區劃定特定區域專案小組第
    6 次會議核定為特定區域範圍，被告爰依前開決議於99 年2
    月11日以農授水保字第0991879621號公告該地為特定區域範
    圍。該地特定區域範圍於99年2 月11日公告後，古秀慧（原
    告包泰德君之妻）代表原告等人於99年2 月22日投書中央社
    表達異議，行政院莫拉克颱風災後重建推動委員會已針對其
    訴求予以函復。原告等人對於上開說明函內容未能接受，提
    起訴願，經訴願決定駁回。原告等人不服，遂向本院提起行
    政訴訟。
四、經查，行政院莫拉克颱風災後重建推動委員會負責重建事項
    之協調、審核、決策、推動及監督，並為莫拉克颱風災區劃
    定特定區域之決策機關，而行政院原住民委員會為阿禮部落
    安全堪虞之調查機關；並參酌莫拉克颱風災後重建特別條例
    第1 條第2 項後段、第20條第1 項、第2 項之規定，本院認
    為行政院莫拉克颱風災後重建推動委員及行政院原住民委員
    會對於本件事實與法律爭點（1.阿禮上部落是否屬於災區安
    全堪虞之土地，而需要劃定為特定區域？2.阿禮上部落劃定
    特定區域是否取得原住居者之共識？3.劃定特定區域是否提
    供適當安置；以及對「災區重建應尊重該地區人民、社區（
    部落）組織、文化及生活方式之適當安置」的法律意見）至
    為明瞭，由其說明或提供適切資料，有助訴訟程序之進行，
    故認有輔助被告之必要，爰依首揭規定，裁定如主文。
中　　華　　民　　國　　100　 年　　12　　月　　15　　日
　　　　　　　　　　臺北高等行政法院第七庭
                              審判長法  官  黃秋鴻
                                    法  官　林惠瑜
                                    法  官　陳心弘
上為正本係照原本作成。
不得聲明不服。
中　　華　　民　　國　　100　 年　　12　　月　　15　　日
            　　　　　　　      　　書記官  鄭聚恩